臺灣臺中地方法院刑事判決
110年度交簡上字第242號
上  訴  人  臺灣臺中地方檢察署檢察官
被      告  朱美黛


上列上訴人因被告公共危險案件，不服本院豐原簡易庭民國110
年8月16日110 年度豐交簡字第540號第一審簡易判決（聲請簡易
判決處刑案號：110年度速偵字第2774號），提起上訴，本院管
轄第二審之合議庭判決如下：
    主      文
上訴駁回。
    事實及理由
一、本案經本院審理結果，認原審判決認事用法及量刑均無不當
    ，應予維持，除證據部分補充「被告朱美黛於本院準備程序
    及審理中之自白」外，餘均引用第一審刑事簡易判決書記載
    之犯罪事實、證據及理由（如附件）。
二、檢察官上訴意旨略以：原審以被告朱美黛犯罪事實明確予以
    論罪科刑，固非無見，然被告於飲用啤酒後率爾騎乘普通重
    型機車上路，途經臺中市神岡區和睦路一段719巷旁荔枝園
    時路倒，經警據報到場處理，測得其吐氣所含酒精濃度高達
    每公升1.06毫克，超出刑法第185條之3第1項第1款所定之最
    低標準每公升0.25毫克甚多，且依據「違反道路交通管理事
    件統一裁罰基準表」，本件若裁處行政罰鍰，其最低額為新
    臺幣（下同）6萬7500元，是本件原審僅判處被告有期徒刑2
    月，如易科罰金，以1,000元折算1日，則被告僅需繳納6萬
    元，顯較行政罰鍰為低，且因係判處有期徒刑，非罰金刑，
    亦無需依道路交通管理處罰條例第35條第11項規定，繳納不
    足最低罰鍰之部分，致生罪刑不相當而與一般人民法律情感
    未合之情形，尚難謂符合比例原則及罪刑相當原則，是原審
    量刑過輕，請撤銷原判決，另為適當合法之判決等語。
三、按關於刑之量定及緩刑之宣告，係實體法上賦予法院得為自
    由裁量之事項，倘其未有逾越法律所規定之範圍，或濫用其
    權限，即不得任意指摘為違法（最高法院75年台上字第7033
    號判決意旨參照）。又刑罰之量定，屬法院自由裁量之職權
    行使，雖應審酌刑法第57條所列各款事由及一切情狀而非漫
    無限制，但在同一犯罪事實與情節，如別無其他加重或減輕
    之原因，下級審法院量定之刑，亦無過重或失輕之不當情形
    ，則上級審法院對下級審法院之職權行使，原則上應予尊重
    （最高法院85年度台上字第2446號判決意旨參照）。經查：
　㈠本件原審認被告犯駕駛動力交通工具而吐氣所含酒精濃度達
    每公升0.25毫克以上之犯行罪證明確，適用刑法第185條之3
    第1 項第1款、第41條第1 項前段，刑法施行法第1 條之1 
    等規定，判處被告有期徒刑2月，如易科罰金，以1,000元折
    算1日，而被告貿然於飲酒後騎乘普通重型機車上路，漠視
    公權力及危害往來人車生命、身體、財產安全甚鉅，惟幸未
    肇事致他人受傷即為警查獲，其始終坦承犯行，且前無其他
    前科，有臺灣高等法院被告前案紀錄表附卷可查，參酌被告
    自陳之家庭生活、經濟與健康狀況（見本院二審卷第57頁）
　　，核原審認事用法俱無違誤，而未逾法定刑度，亦未濫用裁
    量權限，衡諸本案整體情節，復無明顯過重或失輕之情形，
    尚難認有何違法或不當之處。
  ㈡檢察官上訴意旨，雖以原審所量處刑度經換算得易科罰金之
    總額低於行政罰鍰金額，而認原審量刑過輕。惟按刑事處罰
    與行政裁罰二者之目的、性質及效果原即有異，立法者既於
    刑事實體法設定法定刑，當已就刑事非難程度予以充分考量
    ，而行政機關依道路交通管理處罰條例第92條第4 項授權訂
    定違反道路交通管理事件統一裁罰基準表所定之最低裁罰標
    準固可供法院量刑之參考，然究非量刑之唯一依據，並無絕
    對拘束法院之效力。其次，刑罰之有期徒刑與僅屬行政裁罰
    之罰鍰，在法律效果上之意義，二者迥然不同，如刑事案件
    縱科處得易科罰金之有期徒刑，仍屬刑罰之一種，被告仍須
    承擔不得或無能力易科罰金之風險而入獄服刑，或以提供社
    會勞動之方式易服社會勞動，並非罰鍰所能比擬，且倘行為
    人於有期徒刑易科罰金執行完畢後之5 年內故意再犯有期徒
    刑以上之罪，即構成累犯加重之事由等，可見刑事行為人之
    法律地位與僅受行政罰鍰之受裁罰人不同。再者，法院依個
    案之裁量判斷，除非有全然喪失權衡意義或其裁量行使顯然
    有違比例、平等諸原則之裁量權濫用之情形，否則刑法第57
    條明定法院就刑事案件之行為人而為科刑時，應以行為人之
    責任為基礎，尤應注意審酌該條各款之事項以為科刑輕重之
    標準，而不同行為人所犯罪質相同之犯行，各屬獨立之犯罪
    ，法院仍得依不同之情狀予以斟酌科處適當之刑，自不應不
    問各具體個案之不同狀況，一律以對被告科處得易科罰金之
    有期徒刑之刑期所換算得易科罰金之總額，必須高於違反道
    路交通管理事件統一裁罰基準表所定之最低裁罰金額作為標
    準，亦即，尚不能執此預先換算後之金額作為自由刑與罰金
    刑重輕之比較，並遽以與刑罰目的不相同之行政罰裁罰基準
    作為法院量刑是否有違罪刑相當及比例原則之依據。從而，
    本院參酌前述被告犯罪情節等一切情狀，認原審量刑係屬允
    當，揆諸上開說明，應予以維持，檢察官以前詞提起上訴，
    為無理由，應予駁回。
據上論斷，應依刑事訴訟法第455條之1第1項、第3項、第368條
、第373條，判決如主文。
本案經檢察官廖志祥聲請簡易判決處刑及提起上訴，檢察官張凱
傑到庭執行職務。 　　　　
中　　華　　民　　國　　111 　年　　1 　月　　10 　　日
                  刑事第十八庭  審判長法  官  李昇蓉
　　　　　　　　　　　　　　　　　　　法　官  李依達
　　　　　　　　　　　　　　　　　　　法　官  張美眉
以上正本證明與原本無異。
不得上訴。
　　　　　　　　　　　　　　　　　　　書記官  王麗雯
中    華    民    國   111    年    1     月    10   日